# 请教陈版主，定制化产品研发支出与高新技术企业认定的关系

提问人：带鸭 嘴笔 时间：2022-09-05 23:34:46
陈版主，请问某公司进行定制化产品研发项目，相关研发支出若按准则规定，先记入合同履约成本，后转入其他业务成本。此类型的研发支出还符合高新技术企业认定标准中研发费用的定义吗，还可以申请高新技术企业的认定吗？
如果不符合的话，有没有具体文件或者政策依据呢？
如果符合的话，应该按照合同履约成本金额的口径统计研发费用，还是按照其他业务成本的口径统计研发费用呢？非常感谢~！！

回答人：chenyiwei
无论是高新认定还是企业所得税的加计扣除，相关文件规定的条件都只涉及到研发支出的范围、内容和性质，并不以采用某种特定的会计处理方法（例如列入研发费用或开发支出）作为可在相应场景下认可为研发支出的前提。但实务中也不排除某些监管机构对此有不同的理解，建议与税务、科技等主管机关充分沟通。